臺灣新竹地方法院刑事判決
110年度原易緝字第2號
公  訴  人  臺灣新竹地方檢察署檢察官
被      告  李偉智



指定辯護人  本院公設辯護人周凱珍
上列被告因詐欺案件，經檢察官提起公訴（108年度偵字第6574
、6585號），被告於本院準備程序中，就被訴事實為有罪之陳述
，經法官告知簡式審判程序意旨，並聽取公訴人、被告及辯護人
之意見後，本院合議庭裁定由受命法官獨任依簡式審判程序審理
，並判決如下：
    主  文
李偉智共同犯詐欺得利罪，累犯，處拘役參拾日，如易科罰金，
以新臺幣壹仟元折算壹日。未扣案犯罪所得共計新臺幣伍佰捌拾
元沒收，於全部或一部不能沒收或不宜執行沒收時，追徵其價額
。
    事  實
 一、戴忠良（業經本院另為有罪判決確定）、李偉智均明知身
     上無現金可支付計程車車資，亦未事先聯繫親友出錢墊付
     車資，竟共同意圖為自己不法之利益，基於詐欺得利之犯
     意聯絡，於民國108年6月11日17時許，在新竹縣湖口鄉勝
     利路2段某統一超商前，招攬林泰宇駕駛之車牌號碼000-00
     0號營業用小客車而搭乘，致林泰宇陷於錯誤，誤認戴忠良
     、李偉智係有資力支付計程車車資之乘客，因而提供駕車
     載客之勞務，並依2人指示，載送其等至新竹縣○○鎮○○路00
     號李偉智母親住處後，戴忠良、李偉智始向林泰宇表示身
     上沒錢支付車資，嗣經李偉智下車請求母親代為支付計程
     車車資，亦遭拒絕，林泰宇至此始知受騙，戴忠良、李偉
     智以此方式詐得林泰宇提供價值新臺幣（下同）580元之載
     客勞務利益。
三、案經林泰宇訴由新竹縣政府警察局竹東分局報告臺灣新竹地
    方檢察署檢察官偵查起訴。
    理  由
一、上揭犯罪事實，業據被告李偉智於本院調查程序、準備程序
    及簡式審判程序中坦認不諱（見110年度原易緝字第2號卷【
    下稱原易緝卷】第13至17頁、第19至23頁，110年度他字第1
    3號卷【下稱他卷】第75至79頁），核與同案被告戴忠良於
    本院準備程序、簡式審判程序中之陳述，告訴人林泰宇、張
    翔昇於警詢中之指訴大致相符（見108年度原易字第52號【
    下稱原易卷】第197至199頁、第299至301頁、第316至317頁
    ，108年度偵字第6574號卷【下稱6574號偵卷】第18至19頁
    ），並有員警職務報告、計程車乘車證明1份附卷可佐（見6
    574號偵卷第7頁、第26頁），足認被告上揭具任意性之自白
    ，應均與事實相符，可以採信。總此，本案事證已臻明確，
    被告上揭犯行，堪予認定，應依法論科。
二、論罪科刑：
（一）按刑法第339條第1項、第2項分別規定詐欺取財罪及詐欺
      得利罪，前者之行為客體係指財物，後者則指取得債權、
      免除債務、延期履行債務或提供勞務等財物以外之財產上
      不法利益（最高法院86年度台上字第3534號判決意旨可資
      參照）。本件被告所詐得之搭乘利益，非現實可見之有形
      體財物，應該當於刑法第339條第2項所稱之利益。是核被
      告所為，係犯刑法第339條第2項之詐欺得利罪。被告與同
      案被告戴忠良有犯意聯絡及行為分擔，應論以共同正犯。
（二）被告前於104年間因公共危險案件，經本院以104年度原竹
      北交簡字第35號判決處有期徒刑6月確定，於105年10月8
      日因徒刑執行完畢出監等情，有臺灣高等法院被告前案紀
      錄表1份附卷可佐，其於受有期徒刑之執行完畢後，5年以
      內故意再犯本案有期徒刑以上之罪，為累犯，依司法院大
      法官會議釋字第775號解釋意旨，本院認本案適用累犯規
      定予以加重其刑，並無使被告所受刑罰超過所應負擔罪責
      而致其人身自由因此遭受過苛之侵害情事，故認應依刑法
      第47條第1項之規定，加重其刑。
（三）爰審酌被告正值青壯，竟不思以正途取財，為貪圖小利，
      竟以詐騙方式獲得搭車利益，顯見被告對他人財產法益並
      無尊重之心，其行為殊無可取，另念及被告犯後終能坦認
      犯行，但尚未賠償告訴人林泰宇損失之犯後態度及告訴人
      林泰宇之損害情況、暨被告自述其為國中肄業之智識程度
      ，前從事臨時工，未婚無子女，與姑姑同住，經濟狀況勉
      強，沒有負債，勉持之經濟狀況等一切情狀，量處如主文
      所示之刑，及諭知易科罰金之折算標準。
三、按犯罪所得，屬於犯罪行為人者，沒收之。但有特別規定者
    ，依其規定。前二項之沒收，於全部或一部不能沒收或不宜
    執行沒收時，追徵其價額。宣告前二條之沒收或追徵，有過
    苛之虞、欠缺刑法上之重要性、犯罪所得價值低微，或為維
    持受宣告人生活條件之必要者，得不宣告或酌減之；刑法第
    38條之1第1項前段、第3項、第38條之2第3項分別定有明文
    。經查：被告詐得之搭乘利益之車資為580元，核屬被告犯
    罪所得，揆之上開規定，應予沒收，如全部或一部不能沒收
    或不宜執行沒收時，追徵其價額。
據上論斷，應依刑事訴訟法第273條之1第1項、第299條第1項前
段，判決如主文。
本案經檢察官楊仲萍提起公訴，檢察官高如應到庭執行職務。 
中　　華　　民　　國　　110 　年　　1 　　月　　22　　日
                  刑事第六庭      法　官      王榮賓
以上正本證明與原本無異。
如不服本判決應於收受送達後20日內向本院提出上訴書狀，並應
敘述具體理由；其未敘述上訴理由者，應於上訴期間屆滿後20日
內向本院補提理由書（均須按他造當事人之人數附繕本）「切勿
逕送上級法院」。告訴人或被害人如對於本判決不服者，應具備
理由請求檢察官上訴，其上訴期間之計算係以檢察官收受判決正
本之日期為準。
中　　華　　民　　國　　110 　年　　1 　　月　　22　　日
                                  書記官      蘇鈺婷
附錄本院論罪科刑法條：
中華民國刑法第339條
（普通詐欺罪）
意圖為自己或第三人不法之所有，以詐術使人將本人或第三人之
物交付者，處5年以下有期徒刑、拘役或科或併科50萬元以下罰
金。
以前項方法得財產上不法之利益或使第三人得之者，亦同。
前二項之未遂犯罰之。